Inventaris van het archief van de Hoofddirectie Landbouwvoorlichting en Onderzoek van het Ministerie van Landbouw en Visserij, 1963-1968
Nationaal Archief, Den Haag
- Hoofddirectie Landbouwvoorlichting en Onderzoek, 1
  - Directie Algemene Voorlichtingszaken, 1.5
    - Organisatie, 07
      - Vastlegging van de werkzaamheden, 07.77
        - Vergaderstukken van bijeenkomsten van landbouwarbeidersvoorlichters en tuinbouwarbeidersvoorlichters, 1964-1966; 396; 1 omslag
        - Stukken betreffende het overleg van de Hoofddirectie Voorlichting en Onderzoek met derden, 1964-1968; 397-399; 1 pak en 2 omslagen
          - Directeuren van onderzoeksinstellingen, ressorterend onder de Hoofddirectie Landbouwvoorlichting en Onderzoek 1964-1965, 397; 1 omslag
          - Cultuurtechnische Dienst 1964-1968, 398; 1 pak
          - Directie Landbouwonderwijs 1966-1967, 399; 1 omslag
        - Vergaderstukken van bijeenkomsten met leidinggevende krachten in streekverbeteringen en ruilverkavelingen, 1965; 400; 1 omslag
        - Vergaderstukken van bijeenkomsten van afdelingshoofden, 1965-1968; 401; 1 pak
        - Vergaderstukken van Hoofdingenieur-directeuren van de Rijkslandbouwvoorlichting, 1965-1968; 402-405; 3 pakken en 1 omslag
          - 1965, 402; 1 pak
          - 1966, 403; 1 pak
          - 1967, 404; 1 pak
          - 1968, 405; 1 omslag
        - Stukken betreffende het overleg met betrekking tot public relations, 1966; 406; 1 omslag
      - Wijze van uitoefening van de taak, 07.8
        - Verslag van de herdenkingsdag ter gelegenheid van het tienjarig bestaan van vier onderzoeksinstituten in De Born-Zuid te Wageningen, 1966; 407; 1 stuk
    - Uitoefening van de taak, 1
      - Hygiëne van lucht, bodem en water, 1.777.6
        - Vergaderstukken van de Landbouwadviescommissie Radioactieve Besmetting, 1963-1964; 408; 1 omslag
      - Economische aangelegenheden, 1.82
        - Stukken betreffende het leveren van een bijdrage aan het streekonderzoek door het Landbouw Economisch Instituut, 1963-1965; 409; 1 omslag
          059.3-0053-01 Minister van Landbouw, Natuur en Voedselkwaliteit
      - Landbouw, akkerbouw en tuinbouw, 1.823.1
        - Stukken betreffende het deelnemen aan de Conferentie van Directeuren van Landbouwvoorlichtingsdiensten te Parijs, 1963; 410; 1 pak
        - Stukken betreffende de Interne werkgroep Landbouwstructuur van de Hoofddirectie Landbouwvoorlichting en Onderzoek, 1963-1965; 411-414; 2 pakken en 2 omslagen
          - Samenstelling en taak 1963-1964, 411; 1 omslag
          - Vergaderstukken 1963-1965, 412-414
            - 1963-1964, 412; 1 pak
            - 1964-1965, 413; 1 omslag
            - 1965, 414; 1 pak
        - Stukken betreffende het onderzoek en de organisatie met betrekking tot de landbouwvoorlichting, 1963-1968; 415-416; 2 pakken
          - 1963-1965, 415; 1 pak
          - 1966-1968, 416; 1 pak
        - Stukken betreffende de samenstelling en werkwijze van de Landelijke Landbouwvoorlichtings Raad, 1964-1966; 417; 1 omslag
        - Stukken betreffende het totstandkomen van het rapport Pluimveevoorlichting in Limburg, 1966-1967; 418; 1 omslag
          158.1-0075-01 Minister van Landbouw, Natuur en Voedselkwaliteit
        - Vergaderstukken van de werkgroep programmering van de landbouwvoorlichting, 1966-1967; 419; 1 omslag
        - Nota betreffende de toekomstige opzet van de Landelijke Raad voor Bedrijfsontwikkeling, 1967; 420; 1 stuk
        - Rapport, houdende een samenvattend overzicht van de in 1967 gehouden vergaderingen van de Provinciale Raden voor de Bedrijfsontwikkeling in de Landbouw, opgesteld door de Directie Algemene Voorlichtingszaken, 1968; 421; 1 stuk
      - Landbouwbedrijfsleer economisch beheer, 1.823.111
        - Vergaderstukken van de Werkgroep Coördinatie Technisch Economische Voorlichting, 1962-1963; 422; 1 omslag
        - Stukken betreffende het overleg met betrekking tot de opzet van voorlichtingsbedrijven, 1963-1964; 423; 1 pak
        - Stukken betreffende overleg met de standorganisaties en het opstellen van nota's met betrekking tot de voorlichting over de bedrijfseconomische boekhouding in de landbouw, 1964-1967; 424-425; 2 pakken
          - 1964-1966, 424; 1 pak
          - 1967, 425; 1 pak
        - Commissie voor de centrale verwerking van Landbouwbedrijfsadministraties (Commissie Rekencentrum), 1966-1968; 426-427; 1 pak en 1 omslag
          - Vergaderstukken 1966-1968, 426; 1 pak
          - Instelling, samenstelling en eindrapportage, 427; 1 omslag
        - Stukken betreffende het voorbereiden van de oprichting van een landbouwadministratiecentrum ter verwerking van boekhoudgegevens en bedrijfsgegevens, en de instelling van een studiecommissie met betrekking tot de uniforme en efficiënte verwerking van gegevens van agrarische bedrijven, 1965-1966; 428; 1 omslag
      - Gebouwen en opstallen, 1.823.112
        - Stukken betreffende het opstellen van een nota met betrekking tot de modelbouwverordening opgesteld door een adviescommissie van de Vereniging voor Nederlandse Gemeenten, 1966; 429; 1 omslag
      - Beschadiging veroorzaakt door insecten, 1.823.127
        - Stukken betreffende overleg met betrekking tot het instellen van een koolzaadregeling in verband met schade veroorzaakt door de tarwestengelgalmug in de provincies Groningen en Gelderland, 1964; 430; 1 omslag
          158.1-0341-01 Minister van Landbouw, Natuur en Voedselkwaliteit
      - Industrie en energie, 1.824.1
        - Nota met betrekking tot de ontwikkeling van de plaats Leek als industriekern, 1964; 431; 1 stuk
      - Marktanalyse en marktstructuuronderzoek, 1.824. 501
        - Stukken betreffende het opstellen van een nota met betrekking tot de behoefte van de landbouwvoorlichting aan marktinformatie, 1967; 432; 1 omslag
      - Ingrijpen van de overheid in het bedrijfsleven, 1.826.398
        - Stukken betreffende de bemoeienis met de uitvoering van het Ontwikkelingsfonds en Saneringsfonds voor de Landbouw, 1963-1968; 433; 1 omslag
      - Loon, salaris en inkomen, 1.832
        - Stukken betreffende het opstellen van nota's met betrekking tot de beloning van de arbeid in de agrarische sector, 1963-1965; 434; 1 omslag
      - Arbeidsmarkt en werkgelegenheid, 1.835
        - Stukken betreffende het bevorderen en coördineren van de landarbeidersvoorlichting in Nederland, 1964-1965; 435; 1 omslag
        - Stukken betreffende de organisatie van de technische voorlichting aan agrarische werknemers, 1966-1968; 436; 1 omslag
        - Stukken betreffende het verlenen van medewerking aan de landarbeidersvoorlichting, 1966-1968; 437; 1 omslag
      - Internationale organisatie van de arbeid, 1.839.1
        - Nota, houdende een instructie met betrekking tot de Internationale Arbeidsconferentie 1964 te Genève over de werkgelegenheidsproblematiek, 438; 1 stuk
          158.1-0024-01 Minister van Landbouw, Natuur en Voedselkwaliteit
      - Arbeidsbemiddeling, 1.839.61
        - Stukken betreffende het toepassen van de oogstverlofregeling voor dienstplichtige militairen, 1964-1966; 439; 1 omslag
          Nota bene: Met het beantwoorden van Kamervragen
      - Vormen van maatschappelijke hulpverlening, 1.842
        - Stukken betreffende het mede opstellen van de Regeling subsidiëring agrarische sociale voorlichting, 1961-1962; 440; 1 omslag
        - Stukken betreffende het instellen en vergaderstukken van de Commissie ad hoc voor de organisatie van de huishoudelijke voorlichting op het platteland, 1963; 441; 1 omslag
        - Vergaderstukken van de Werkgroep bijscholing sociaal-economische voorlichters, 1963; 442; 1 omslag
        - Stukken betreffende het overleg met het Ministerie van Maatschappelijk Werk inzake de sociale planning in de probleemgebieden, 1963-1964; 443; 1 omslag
        - Stukken betreffende de oprichting en vergaderstukken van de Werkgroep Coördinatie Activiteiten Huishoudelijke Voorlichting, 1963-1966; 444; 1 omslag
        - Stukken betreffende de werkzaamheden van het Curatorium Cursus Economisch Sociale Voorlichting, 1963-1968; 445-448; 4 pakken
          - Samenstelling en werkwijze 1963-1965, 445; 1 pak
          - Het voorbereiden van de bijscholing van economisch-sociale voorlichtsters 1963-1968, 446-448
            - Organisatie en werkwijze 1963-1968, 446-447
              - 1963-1965, 446; 1 pak
              - 1966-1968, 447; 1 pak
            - Vakken 1965-1967, 448; 1 pak
        - Stukken betreffende het behandelen van aangelegenheden met betrekking tot streekverbeteringsgebieden, 1963-1968; 449-450; 2 pakken
          - Overleg over de huishoudelijke voorlichting 1963-1966, 449; 1 pak
          - Het formuleren van beleid 1963-1968, 450; 1 pak
        - Stukken betreffende het overleg inzake de taak en werkzaamheden van de Stichting Huishoudelijke Voorlichting ten Plattelande, 1963-1968; 451; 1 pak
        - Stukken betreffende de bemoeienis met het Instituut voor Landbouwhuishoudkundig onderzoek, 1963-1969; 452-454; 3 pakken
          - Overleg met betrekking tot de taak en de inhoud van het werkprogramma 1963-1969, 452-453
            - 1963-1965, 452; 1 pak
            - 1966-1969, 453; 1 pak
          - Interdepartementaal overleg over de uitbreiding en het werkterrein van het instituut 1966-1968, 454; 1 pak
        - Stukken betreffende het intern overleg over de toekomst van het Instituut voor Landbouwhuishoudkundig Onderzoek (ILO) te Wageningen, 1964-1965; 455; 1 omslag
        - Stukken betreffende de deelname aan vergaderingen van de Werkgroep Uitwisseling Studiemateriaal en Voorlichtingsmiddelen, 1964-1967; 456; 1 omslag
        - Stukken betreffende de oprichting en vergaderstukken van de Studiegroep Woningvoorlichting, 1965-1968; 457; 1 omslag
        - Vergaderstukken met betrekking tot de organisatie en inhoud van het regionaal economisch-sociaal onderzoek, 1966-1967; 458; 1 omslag
        - Stukken betreffende het overleg met betrekking tot de subsidiëring van de agrarisch-sociale voorlichting en het begeleidend maatschappelijk werk, 1966-1968; 459; 1 pak
      - Onderwijs en opvoeding, 1.851
        - Stukken betreffende het overleg met betrekking tot de economische vorming van jonge ondernemers, 1964-1968; 460-462; 3 pakken
          - Algemeen 1964-1968, 460; 1 pak
          - Cursussen 1966-1967, 461-462
            - 1966-1967, 461; 1 pak
            - 1966-1967, 462; 1 pak
      - Buitenlandse aangelegenheden en internationale verhoudingen en ontwikkelingssamenwerking, 1.88
        - Stukken betreffende het deelnemen aan bijeenkomsten van regeringsdeskundigen inzake het sociaal beleid in de landbouw in de Europese Economische Gemeenschap, 1963-1964; 463; 1 pak
          158.1-0089-01 Minister van Landbouw, Natuur en Voedselkwaliteit
        - Stukken betreffende het deelnemen aan vergaderingen van de Werkgroep Landbouwvoorlichting van de Europese Economische Gemeenschap, 1963-1966; 464-465; 1 pak en 1 omslag
          - Vergaderingen 1963-1964, 464; 1 pak
          - Vergaderingen van de Subgroep II 1964-1966, 465; 1 omslag
        - Stukken betreffende het leveren van bijdragen aan internationale bijeenkomsten en comissies van de Organisation for Economic co-operation and Development (OESO), 1963-1968; 466-469; 3 pakken en 1 omslag
          - Seminar inzake de ontwikkeling van marginale landbouwgebieden en programma's voor nationale, regionale en plaatselijke plattelandsontwikkeling te Parijs, 14 - 18 oktober 1963 1963-1964, 466; 1 pak
          - Projecten 1963-1964, 467-468
            - 1963, 467; 1 pak
            - 1964, 468; 1 pak
          - Bijeenkomsten 1963-1968, 469; 1 omslag
        - Stukken betreffende het mede voorbereiden van beleid en internationale regelingen met betrekking tot de landbouwstructuur in het kader van de Food and Agriculture Organization (FAO), 1963-1968; 470-471; 2 pakken
          - Algemeen 1963-1968, 470; 1 pak
          - Bijeenkomsten inzake het huishoudkundig onderzoek 1964-1965, 471; 1 pak
        - Stukken betreffende deelname aan de Studiegroep inzake de ontwikkeling van de landbouw in de lidstaten van de Europese Economische Gemeenschap, 1964-1965; 472; 1 omslag
          158.1-0271-01 Minister van Landbouw, Natuur en Voedselkwaliteit